fst/verb_paradigms.lexc
! 139 — krikstītun (present) stem='krikstijja'
LEXICON V139_pres
  +Pres+P1+Sg:krikstijja  # ;
  +Pres+P2+Sg:krikstijja  # ;
  +Pres+P3+Sg:krikstijja  # ;
  +Pres+P1+Pl:mai  # ;
  @P.standard.twanksta@+Pres+P1+Pl:krikstijjimai  # ;
  +Pres+P2+Pl:tei  # ;
  @P.standard.twanksta@+Pres+P2+Pl:krikstijjitei  # ;
  +Pres+P3+Pl:krikstijja  # ;

! 139 — krikstītun (preterite) stem='krikstijja'
LEXICON V139_pret
  +Pret+P1+Sg:krikstijja  # ;
  +Pret+P2+Sg:krikstijja  # ;
  +Pret+P3+Sg:krikstijja  # ;
  +Pret+P1+Pl:mai  # ;
  @P.standard.twanksta@+Pret+P1+Pl:krikstijjimai  # ;
  +Pret+P2+Pl:tei  # ;
  @P.standard.twanksta@+Pret+P2+Pl:krikstijjitei  # ;
  +Pret+P3+Pl:krikstijja  # ;

! 140 — madlītun (present) stem='madli'
LEXICON V140_pres
  +Pres+P1+Sg:madli  # ;
  +Pres+P2+Sg:madli  # ;
  +Pres+P3+Sg:madli  # ;
  +Pres+P1+Pl:mai  # ;
  +Pres+P2+Pl:tei  # ;
  +Pres+P3+Pl:madli  # ;

! 140 — madlītun (preterite) stem='madlijja'
LEXICON V140_pret
  +Pret+P1+Sg:madlijja  # ;
  +Pret+P2+Sg:madlijja  # ;
  +Pret+P3+Sg:madlijja  # ;
  +Pret+P1+Pl:mai  # ;
  @P.standard.twanksta@+Pret+P1+Pl:madlīmai  # ;
  +Pret+P2+Pl:tei  # ;
  @P.standard.twanksta@+Pret+P2+Pl:madlītei  # ;
  +Pret+P3+Pl:madlijja  # ;

! 141 — giwītun (present) stem='perwald'
LEXICON V141_pres
  +Pres+P1+Sg:a  # ;
  +Pres+P2+Sg:a  # ;
  +Pres+P3+Sg:a  # ;
  +Pres+P1+Pl:imai  # ;
  +Pres+P2+Pl:itei  # ;
  +Pres+P3+Pl:a  # ;

! 141 — giwītun (preterite) stem='perwaldīja'
LEXICON V141_pret
  +Pret+P1+Sg:perwaldīja  # ;
  +Pret+P2+Sg:perwaldīja  # ;
  +Pret+P3+Sg:perwaldīja  # ;
  +Pret+P1+Pl:mai  # ;
  +Pret+P2+Pl:tei  # ;
  +Pret+P3+Pl:perwaldīja  # ;

! 142 — zinātun (present) stem='zinn'
LEXICON V142_pres
  +Pres+P1+Sg:a  # ;
  +Pres+P2+Sg:a  # ;
  +Pres+P3+Sg:a  # ;
  +Pres+P1+Pl:imai  # ;
  +Pres+P2+Pl:itei  # ;
  +Pres+P3+Pl:a  # ;

! 142 — zinātun (preterite) stem='zināi'
LEXICON V142_pret
  +Pret+P1+Sg:zināi  # ;
  +Pret+P2+Sg:zināi  # ;
  +Pret+P3+Sg:zināi  # ;
  +Pret+P1+Pl:mai  # ;
  +Pret+P2+Pl:tei  # ;
  +Pret+P3+Pl:zināi  # ;

! 143 — dīnkautun (present) stem='dīnka'
LEXICON V143_pres
  +Pres+P1+Sg:ui  # ;
  +Pres+P2+Sg:ui  # ;
  +Pres+P3+Sg:ui  # ;
  +Pres+P1+Pl:wimai  # ;
  +Pres+P2+Pl:witei  # ;
  +Pres+P3+Pl:ui  # ;

! 143 — dīnkautun (preterite) stem='dīnkau'
LEXICON V143_pret
  +Pret+P1+Sg:dīnkau  # ;
  +Pret+P2+Sg:dīnkau  # ;
  +Pret+P3+Sg:dīnkau  # ;
  +Pret+P1+Pl:mai  # ;
  +Pret+P2+Pl:tei  # ;
  +Pret+P3+Pl:dīnkau  # ;

! 144 — rikaūtun (present) stem='rikaūj'
LEXICON V144_pres
  +Pres+P1+Sg:a  # ;
  +Pres+P2+Sg:a  # ;
  +Pres+P3+Sg:a  # ;
  +Pres+P1+Pl:imai  # ;
  +Pres+P2+Pl:itei  # ;
  +Pres+P3+Pl:a  # ;

! 144 — rikaūtun (preterite) stem='rikaūwa'
LEXICON V144_pret
  +Pret+P1+Sg:rikaūwa  # ;
  +Pret+P2+Sg:rikaūwa  # ;
  +Pret+P3+Sg:rikaūwa  # ;
  +Pret+P1+Pl:mai  # ;
  +Pret+P2+Pl:tei  # ;
  +Pret+P3+Pl:rikaūwa  # ;

! 106d — laītun (present) stem='laī'
LEXICON V106d_pres
  +Pres+P1+Sg:ja  # ;
  +Pres+P2+Sg:ja  # ;
  +Pres+P3+Sg:ja  # ;
  +Pres+P1+Pl:mai  # ;
  +Pres+P2+Pl:tei  # ;
  +Pres+P3+Pl:ja  # ;

! 106d — laītun (preterite) stem='laīja'
LEXICON V106d_pret
  +Pret+P1+Sg:laīja  # ;
  +Pret+P2+Sg:laīja  # ;
  +Pret+P3+Sg:laīja  # ;
  +Pret+P1+Pl:mai  # ;
  +Pret+P2+Pl:tei  # ;
  +Pret+P3+Pl:laīja  # ;

! 76s — krīkstwei (present) stem='krīkst'
LEXICON V76s_pres
  +Pres+P1+Sg:e  # ;
  +Pres+P2+Sg:e  # ;
  +Pres+P3+Sg:e  # ;
  +Pres+P1+Pl:imai  # ;
  +Pres+P2+Pl:itei  # ;
  +Pres+P3+Pl:e  # ;

! 76s — krīkstwei (preterite) stem='krīksti'
LEXICON V76s_pret
  +Pret+P1+Sg:krīksti  # ;
  +Pret+P2+Sg:krīksti  # ;
  +Pret+P3+Sg:krīksti  # ;
  +Pret+P1+Pl:mai  # ;
  +Pret+P2+Pl:tei  # ;
  +Pret+P3+Pl:krīksti  # ;

! 81d — skestun (present) stem='skett'
LEXICON V81d_pres
  +Pres+P1+Sg:e  # ;
  +Pres+P2+Sg:e  # ;
  +Pres+P3+Sg:e  # ;
  +Pres+P1+Pl:imai  # ;
  +Pres+P2+Pl:itei  # ;
  +Pres+P3+Pl:e  # ;

! 81d — skestun (preterite) stem='skīti'
LEXICON V81d_pret
  +Pret+P1+Sg:skīti  # ;
  +Pret+P2+Sg:skīti  # ;
  +Pret+P3+Sg:skīti  # ;
  +Pret+P1+Pl:mai  # ;
  +Pret+P2+Pl:tei  # ;
  +Pret+P3+Pl:skīti  # ;
